# 不构成业务合并情况下，是否要修改账套？

提问人：fwlkj32 时间：2023-07-21 15:39:56
不构成业务合并情况下，
a收购b资产，
a将b资产纳入合并范围的时候，需要将公允价值分摊到b的各项资产上作为初始确认金额吗？
b的资产的折旧摊销年限如何确定呢？按照原来的剩余年限摊销吗？
在什么情况下，需要将企业的全部或主要资产价值按照评估值重新入账、更改账套呢？
有公开案例可以参考吗？

回答人：chenyiwei
根据《讲解 2010 》P309：如果一个企业取得了对另一个或多个企业的控制权，而被购买方（或被合并方）并不构成业务，则该交易或事项不形成企业合并。企业取得了不形成业务的一组资产或是净资产时，应将购买成本按购买日所取得各项可辩认资产、负债的相对公允价值基础进行分配，不按照企业合并准则进行处理。
因此，如果被收购方B不是法人，A直接将所收购的各项资产入账，则入账价值为依据上述原则分摊计算确定的各项资产入账价值；如果收购的是法人股权，则A个别报表中对B的长投成本按实际收购价格确定，合并报表中按上述原则将收购对价分摊到B的各项资产，据此确定合并报表层面取得B的各项资产的初始计量金额。
B的各项资产、负债的折旧和摊销年限应根据各项资产的实际情况，结合A对同类资产折旧摊销年限的惯例加以确定。
如果A一次性收购了B的100%股权，则B也可以选择按评估值进行帐务调整。但这样可能造成纳税调整方面的麻烦。除非B的主管税务机关认可以上述分摊后的金额重新确定B的各项资产、负债的计税基础，否则不建议对B进行调账处理。